DIEGO ALEJANDRO LESMES RODRÍGUEZ



HABILIDADES

Técnicas:

Investigación de operaciones, Análisis estadístico, EDA, ETL, ML, diseño de experimentos

Idiomas: Español (Lengua materna) Inglés (B2)

Lenguajes: R, Python, SQL, Macros & Visual Basic

Programas: MsOffice, Git-GitHub, PostgreSQL, MySQL, SQL Server, Jupyter Notebook, Google Colaboratory, GAMS, Knime, Minitab, SOLID WORKS y AWS (EC2, RDS)

Blandas: Análisis numérico, adaptabilidad, liderazgo, toma de decisiones, emprendedor y proactivo

INTERESES Y PASATIEMPOS

Liderazgo Cristiano y formación espiritual

Montar bicicleta, taekwondo, fútbol, ajedrez y

Ingeniero Industrial con conocimientos en ciencia de datos y en el mercado colombiano de Energía Eléctrica, Gas Natural y Carbón térmico del interior, con experiencia en la formulación, desarrollo y ejecución de planes de negocio y en la automatización de procesos de Back office.

EXPERIENCIA LABORAL

Noviembre 2020 - actualmente

AMERICAS Business Process Services., Bogotá, Colombia

Data Scientist

- Realizar Análisis Exploratorio de Datos
- ✓ Realizar limpieza, Pre procesamiento y datos
- ✓ Realizar la modelación para la problemas a través de algoritmos de machine learning de clasificación, agrupamiento y pronóstico
- ✓ Generar la optimización de hiper parámetros y determinar el modelo optimo
- ✓ Realizar el código de despliegue de los modelos realizados

Abril 2018 - julio 2020

COSENIT S.A., Bogotá, Colombia Analista de Mercados de Energía

- ✓ Análisis regulatorio de Gas Natural en Colombia
- ✓ Reportes mensuales del consumo de energéticos de diferentes clientes para el proceso de auditoría de facturación y provisiones de costos de Gas Natural
- ✓ Soporte en la preparación de la presentación de industria de energía eléctrica y Gas natural, informe genérico mensual e informe diario de mercados de energía
- ✓ Desarrollo de estudio de mercado del carbón térmico del interior del país para el consumo de clientes ubicados en los departamentos del Valle, Cundinamarca y Boyacá
- ✓ Identificar y comparar el valor mensual de ajustes de facturación de los diferentes clientes para el proceso de reclamaciones acumuladas para cada comercializador
- ✓ Estandarizar el proceso de auditoría de facturación para los clientes con consumos de Energía Eléctrica y Gas natural
- ✓ Automatización del proceso de generación del informe diario de mercados de energía de Colombia y el proceso de nominación de gas natural

Febrero 2014 - noviembre 2017

Tu Profe S.A.S., Bogotá, Colombia Fundador y Gerente

- ✓ Operaciones, Planeación y desarrollo a nivel estratégico, táctico y operacional.
- ✓ Mantenerse cuatro años en el mercado, tiempo en el cual han brindado alrededor de tres mil asesorías en toda Bogotá, ayudando así a más de mil personas a través de sus diferentes servicios
- ✓ Diseñar, construir y administrar el CRM de la compañía, para gestionar las bases de datos y el estado actual de los servicios brindados, en proceso y programados, proceso soportado en ACCES y SQL complementado con macros de Excel
- ✓ Liderar el Voluntariado Estudiantil Tu Profe, apoyando a la fundación Salvemos a Cristian en acompañamiento académico y recreación

Emgesa S.A. ESP., Bogotá, Colombia

Lectura, Emprendimiento, Planes de negocio, Programación, Acción social v voluntariados

Practicante Profesional

- Administrar y gestionar la información operativa de los contratos de abastecimiento de carbón térmico para la central termoeléctrica "Termozipa"
- Actualizar los archivos de control, registro de entregas, calidad de carbón y generación de las liquidaciones quincenales del suministro
- Desarrollar diferentes actividades específicas en la plataforma Ludy Commerce
- Dar soporte en los cierres de liquidación del área de comercialización gas natural
- Participar y dar soporte a la División Gestión Combustibles en el comité de operaciones y recursos energéticos de la Gerencia Energy Management

FORMACIÓN ACADÉMICA

Mayo 2020 - agosto 2020

Ministerio de Tecnologías de la información y las Comunicaciones de Colombia - MinTic & Correlation One - Data Science For All 2020-I, Formación virtual. Colombia

Data Science

- Tercer lugar dentro de 92 Proyectos Nominacion a la Gran Final del proyecto "Cómo priorizar las inversiones para el desarrollo de proyectos agrícolas en la era post COVID utilizado ciencia de datos"
- Programación en Python & SQL
- Bases de datos, Análisis Exploratorio de la Información, Limpieza, ordenamiento y visualización de la información
- ✓ Análisis de sentimientos, Encuestas, Experimentos & Consultas en la red
- Modelos clásicos de Machine Learning & validación cruzada
- Regresión lineal, Variaciones & Extensiones
- Fundamentos de regularización, DL, CNN & Aprendizaje reforzado

Marzo 2020 – Platzi, Educación en línea

Data Science Actualmente en estudio

- Programación en Python & SOL, Pensamiento analítico y probabilístico
- Fundamentos de bases de datos. Git & GitHub
- ✓ Ingeniería de datos & Consultas en la red

septiembre 2020 Data Science

Febrero 2019 – Edx, Educación virtual

- Programación en R
- ✓ Visualización, Probabilidad, inferencia y modelamiento
- ✓ Herramientas de productividad, Limpieza de datos
- ✓ Regresión lineal, Machine Learning
- ✓ Modelos de Ensamble, Regularización, PCA & SVD

Enero 2010 – marzo Escuela Colombiana de Ingeniería Julio Garavito, Bogotá, Colombia

2016 Ingeniería Industrial

- Minería de datos, Análisis numérico, Pensamiento matemático
- ✓ Optimización, simulación de eventos discretos, modelos estocásticos
- ✓ Cadena de abastecimiento, Programación y Control de la producción y gestión de inventarios
- Formulación y evaluación de proyectos & Electrotecnia